Minutes et répertoires du notaire André VALET, 18 octobre 1692 - 17 août 1733 (étude XI)
Archives nationales
- Minutes de André VALET, 1692 - 17 juillet 1733; MC/ET/XI/328 - MC/ET/XI/517
  - Minutes. 1702, janvier - 1702, mars, janvier 1702 - mars 1702; MC/ET/XI/367
    - Durit (Martin) menuisier rue Neuve Saint-Medard § Mariage de .., 19 février 1702; MC/ET/XI/367
      contrat de mariage; Durit, Martin
    - Debotte (Jacques) libraire relieur rue des Sept Voies § Mariage de .., 19 février 1702; MC/ET/XI/367
      contrat de mariage; Debotte, Jacques
    - Barré (Claude) maître menuisier à Chartres § Quittance, 25 février 1702; MC/ET/XI/367
      quittance; Barré, Claude
    - Morus (Michel) recteur de l'Université de Paris doyen de la Nation d'Allemagne § Prise de possession, 27 février 1702; MC/ET/XI/367
    - NATION D'ALLEMAGNE (Doyen de la) MORUS (Michel) § Prise de possession., 27 février 1702; MC/ET/XI/367
      Morus, Michel
    - UNIVERSITE DE PARIS (Recteur de l') MORUS (Michel) § Prise de possession., 27 février 1702; MC/ET/XI/367
  - Minutes. 1702, avril - 1702, juin, avril 1702 - juin 1702; MC/ET/XI/368
    - relieur et doreur (apprentissage) § Contrat pour 3 ans, entre Jean Foufet, apprenti, et Jean Nicolas Sauvage, maître relieur et doreur. Nourri, logé, blanchi. S.d.d., 10 avril 1702; MC/ET/XI/368
    - Sauvage (Jean Nicolas) maître relieur et doreur rue Chartière § Apprentissage, 10 avril 1702; MC/ET/XI/368
      contrat d'apprentissage; Sauvage, Jean Nicolas
    - Enregistrement de décision d'assemblée des délégués, le proviseur Compain du collège de Navarre demande, qu'à partir du 1er juillet 1702, son coadjuteur, François d'Ivry, le remplace., 28 avril 1702; MC/ET/XI/368
      Compain (proviseur); Ivry, François d'
    - Dufay (Pierre) relieur et doreur rue d'Escosse § Obligation, 10 mai 1702; MC/ET/XI/368
      obligation; Dufay, Pierre
    - Loret (Louis) maître tapissier rue Saint-Jean de Beauvais § Inventaire après décès de .., 20 mai 1702; MC/ET/XI/368
      inventaire; Loret, Louis
    - Testament dans lequel est cité monsieur Venier, chantre à Vendôme., 22 mai 1702; MC/ET/XI/368
      Origine de l’information:
      Musique XVIIIe siècle, par Madeleine Jurgens, Mireille Rambaud, Valérie Brousselle, 1963, 1984-1996 (fichier papier entièrement dématérialisé; voir contexte dans le Plan d’orientation général - Notaires de Paris, guides thématiques du Minutier).
      Date de révision: 2014 (MV.Vaillant)
      Date de création de la notice: 2013
      testament; Venier,; chanteur; Vendôme (Loir-et-Cher)
    - Delobel (Simon) tapissier valet de chambre du Roi interdit § Comparution, 10 juin 1702; MC/ET/XI/368
      Delobel, Simon
    - Magny (Thomas) relieur de livres rue Bordet § Mariage de .., 11 juin 1702; MC/ET/XI/368
      contrat de mariage; Magny, Thomas
    - Bail à Jacques Lambié d'une maison rue Traversine, concernant le collège de Navarre., 24 juin 1702; MC/ET/XI/368
      bail; Traversine (rue); Lambié, Jacques
  - Minutes. 1702, juillet - 1702, septembre, juillet 1702 - septembre 1702; MC/ET/XI/369
    - Bail concernant Nicolas Bertrand, faiseur d’instruments de musique du roi, demeurant rue de Grenelle., 20 juin 1702; MC/ET/XI/369
      bail; Bertrand, Nicolas; facteur d'instruments de musique; Grenelle (rue de)
    - Deniset (Claude) maître fondeur Rue de la Vieille Draperie § bail à .., 2 juillet 1702; MC/ET/XI/369
      bail; Deniset, Claude
    - Bail à Charles de Laylas et à Balthazar Defousery de l'Hôtel Sainte-Geneviève, pour y loger la communauté des irlandais, concernant le collège de Navarre., 7 juillet 1702; MC/ET/XI/369
      bail; Laylas, Charles de; Defousery, Balthazar
    - Guillemot (Nicolas) marchand fayancier rue de la Lingerie § Obligation, 8 juillet 1702; MC/ET/XI/369
      obligation; Guillemot, Nicolas
    - Handry (Antoine), marchand orfèvre, rue Saint-Antoine § Atermoiement, 12 juillet 1702; MC/ET/XI/369
      accord; Handry, Antoine
    - Accord pour une fin de procès entre Claude Ferrier, ordinaire de la musique du roi, demeurant rue Saint-Victor, et Hélène Laurent, sa femme séparée de biens., 21 juillet 1702; MC/ET/XI/369
      musicien; accord; Ferrier, Claude; Laurent, Hélène; Saint-Victor (rue)
    - Gaveret (Jean) menuisier à Versailles § Testament mutuel, 29 juillet 1702; MC/ET/XI/369
      testament; Gaveret, Jean
    - Guyonnet (Charles Claude) seigneur en partie de Vertion conseiller historiographe du Roi rue Saint Louis § Mariage de Charles Claude Guyonnet pièce annexe: Etat de ses biens, 8 août 1702; MC/ET/XI/369
      contrat de mariage; Guyonnet, Charles Claude
    - Horlier (Jacques) maître serrurier à Saint-Germain en Laye § Mariage de .., 15 août 1702; MC/ET/XI/369
      contrat de mariage; Horlier, Jacques
    - Vente concernant Denis Delair, maître de musique, demeurant rue des Petits-Champs., 20 août 1702; MC/ET/XI/369
      acte de vente; Delair, Denis; musicien; Petits-Champs (rue des)
    - Métayer (Jean) maître maçon quai de la Mégisserie § Quittance, 21 août 1702; MC/ET/XI/369
      quittance; Métayer, Jean
    - Jolivet (Jacques) maçon privilégié suivant la Cour rue d'Arras § Convention, 4 septembre 1702; MC/ET/XI/369
      Jolivet, Jacques
  - Minutes. 1702, octobre - 1702, décembre, octobre 1702 - décembre 1702; MC/ET/XI/370
    - Inventaire après décès de Claude Boucheron, avocat au Parlement, dont la bibliothèque (15 feuillets)., 6 octobre 1702; MC/ET/XI/370
      inventaire après décès; Boucheron, Claude; avocat au parlement (Ancien Régime)
    - Hangrave (Jacques), menuisier à Gentilly § Inventaire après décès de .., 16 octobre 1702; MC/ET/XI/370
      inventaire après décès; Hangrave, Jacques
    - Vassy (Jean) maître marbrier rue du Sépulcre § bail à .., 12 novembre 1702; MC/ET/XI/370
      bail; Vassy, Jean
    - Cardin (Jacques Laura) maître menuisier grande rue de Saint-Jacques du Haut Pas § Mariage de la fille de .., 10 décembre 1702; MC/ET/XI/370
      contrat de mariage; Cardin, Jacques Laura
    - Mazois (Antoine) marchand fayancier quai de la Tournelle § Constitution, 20 décembre 1702; MC/ET/XI/370
      constitution de rente; Mazois, Antoine
    - Martinot (Gilles) maître horloger quai des Orfèvres § Remboursement, 27 décembre 1702; MC/ET/XI/370
      Martinot, Gilles
  - Minutes. 1703, janvier - 1703, mars, janvier 1703 - mars 1703; MC/ET/XI/371
    - Pouillot (André) maître maçon juré expert à Corbeil § Quittance, 9 janvier 1703; MC/ET/XI/371
      quittance; Pouillot, André
    - Lemaire (Michel) Coutelier à Paris Cité § Bail, 26 janvier 1703; MC/ET/XI/371
      bail; Lemaire, Michel
    - Fordrin (Alexis) maître serrurier rue Béthisy § Déclaration, 5 février 1703; MC/ET/XI/371
      déclaration; Fordrin, Alexis
    - Martinot (Gilles) maître horloger quai des Orfèvres § Constitution. 2 actes à la même date, 7 février 1703; MC/ET/XI/371
      constitution de rente; Martinot, Gilles
    - Chenu (Jacques) maître sculpteur et peintre à Paris § Cession et abandonnement par la veuve de .., 16 février 1703; MC/ET/XI/371
      Chenu, Jacques
    - Desbiens (sieur) horloger à Paris pièce annexe § Vente et donation, 30 mars 1703; MC/ET/XI/371
      donation; acte de vente
    - Gribelin (Charles) valet de chambre de la duchesse de Bourgogne maître horloger rue de Bucy § Vente et donation, 30 mars 1703; MC/ET/XI/371
      donation; acte de vente; Gribelin, Charles
    - Gribelin (Nicolas) horloger de Mgr le Dauphin et maître horloger rue de Bucy § Vente et donation, 30 mars 1703; MC/ET/XI/371
      donation; acte de vente; Gribelin, Nicolas
  - Minutes. 1703, avril - 1703, juin, avril 1703 - juin 1703; MC/ET/XI/372
    - Gribelin (Charles) horloger rue de Bucy § Constitution, 16 avril 1703; MC/ET/XI/372
      constitution de rente; Gribelin, Charles
    - Constitution de rente concernant Nicolas Bernard, officier de la musique du roi, demeurant rue Simon Lefranc., 19 avril 1703; MC/ET/XI/372
    - Armand (Daniel) maître menuisier rue de Bourbon § Constitution, 24 avril 1703; MC/ET/XI/372
      constitution de rente; Armand, Daniel
    - Caron (Toussaint) maître serrurier rue Saint-Dominique § Marché (construction d'une grille pour les religieuses de Bellechasse), 10 mai 1703; MC/ET/XI/372
      marché; Caron, Toussaint
    - Malassis (François) serrurier rue de la Bûcherie § bail à .., 23 mai 1703; MC/ET/XI/372
      bail; Malassis, François
    - Durand (Pierre) maître menuisier rue de Bievre § bail à .., 9 juin 1703; MC/ET/XI/372
      bail; Durand, Pierre
    - relieur (alloué) § Contrat pour 3 ans entre Marguerite Demieur, veuve de Georges du Castin, maître relieur, avec Pierre Peck, maître relieur, au profit d'Alexis du Castin, âgé de 16 ans, fils dudit G. de P. Logé, nourri, blanchi. S.d.d., 26 juin 1703; MC/ET/XI/372
  - Minutes. 1703, juillet - 1703, septembre, juillet 1703 - septembre 1703; MC/ET/XI/373
    - Dumondel (Robert Louis) maître menuisier rue des Carmes § Quittances (réparations du collège de Beauvais), 18 juillet 1703; MC/ET/XI/373
      quittance; Dumondel, Robert Louis
    - Jolivet (Jacques) maçon privilégié suivant la Cour rue d'Arras § Quittances, 18 juillet 1703; MC/ET/XI/373
      quittance; Jolivet, Jacques
    - Olivier (François) maître tapissier rue Hautefeuille § Confirmation de fondation, 7 août 1703; MC/ET/XI/373
      Olivier, François
    - Preselé (Thomas), ou Presté ? peintre, rue de la Vannerie § Décharge et quittance, 7 août 1703; MC/ET/XI/373
      quittance; Preselé, Thomas
    - Frappier (François) brodeur rue Mouffetard § Alloué, 10 août 1703; MC/ET/XI/373
      Frappier, François
    - Guy (Noel) doreur Cloître Saint-Jean de Latran § Testament de la femme de .., 12 août 1703; MC/ET/XI/373
      testament; Guy, Noël
    - Blampignon (Mathieu) marchand joaillier privilégié suivant la Cour rue Quicampoix § bail à .., 14 août 1703; MC/ET/XI/373
      bail; Blampignon, Mathieu
    - Chaumarilluc (Marc) Compagnon sculpteur rue de Versailles § Quittance, 27 août 1703; MC/ET/XI/373
      quittance; Chaumarilluc, Marc
    - Goblet (Pierre) compagnon sculpteur rue Françoise § Quittance, 27 août 1703; MC/ET/XI/373
      quittance; Goblet, Pierre
    - Inventaire après décès de J. Moriau, avocat au Parlement, dont la bibliothèque., 29 août 1703; MC/ET/XI/373
      inventaire après décès; Moriau, J.; avocat au parlement (Ancien Régime)
    - Matagren (Jean), peintre, rue des Sept Voies § Mariage de .., 31 août 1703; MC/ET/XI/373
      contrat de mariage; Matagren, Jean
    - Matagren (René), peintre, à Paris § présent au Mariage, 31 août 1703; MC/ET/XI/373
      contrat de mariage; Matagren, René
  - Minutes. 1703, octobre - 1703, décembre, octobre 1703 - décembre 1703; MC/ET/XI/374
    - Bail pour 3 ans, consenti par le collège de Navarre à Blaise Macé, de 'La Marmite', rue Bordette., 2 octobre 1703; MC/ET/XI/374
      bail; Macé, Blaise
    - GAUDRON Horloger § Pendule par ..; Inventaire après décès, 6 octobre 1703; MC/ET/XI/374
    - Lenoir Philippe, menuisier à Ecouen § Rachat, 10 octobre 1703; MC/ET/XI/374
      acte de vente; Lenoir, Philippe
    - Reconnaissance d'un droit de 50 sols par an, au collège de Navarre, sur une maison., 7 décembre 1703; MC/ET/XI/374
      reconnaissance
    - Procuration donnée par le grand maître et les bacheliers du collège de Navarre à Bertrand Salanny de Keramon pour faire toutes affaires et donner quittance pour la communauté des bacheliers., 7 décembre 1703; MC/ET/XI/374
      procuration; Salanny de Keramon
    - POLHAY (Jean) Maître Serrurier Rue de 7 Voies § Titre nouvel, 7 décembre 1703; MC/ET/XI/374
      titre nouvel; Polhay, Jean
    - Turrié (Bernard), menuisier Berny § Obligation .., 27 décembre 1704; MC/ET/XI/374
      obligation; Turrié, Bernard
  - Minutes. 1704, janvier - 1704, mars, janvier 1704 - mars 1704; MC/ET/XI/375
    - DUPUIS (Jean-Baptiste) Serrurier faubourg Saint-Marcel § Mariage de .., 3 février 1704; MC/ET/XI/375
      contrat de mariage; Dupuis, Jean-Baptiste
    - CONSENNE (Paul) menuisier en ébène Cloître Saint-Jean de Latran § Testament .., 4 février 1704; MC/ET/XI/375
      testament; Consenne, Paul
    - GAUDRON (Robert) Maître menuisier faubourg Saint-Jacques § Obligation rapportée .., 15 février 1704; MC/ET/XI/375
      obligation; Gaudron, Robert
    - DAGUERRE (Pierre) Joaillier - Mercier - Rue de la Calandre § mise en apprentissage cy .., 3 mars 1704; MC/ET/XI/375
      contrat d'apprentissage; Daguerre, Pierre
    - GRIBELIN (Charles) Maître horloger Rue de Buci § Constitution .., 6 mars 1704; MC/ET/XI/375
    - Mahon (Nicolas), orfèvre, Pont au Change § Transaction .., 9 mars 1704; MC/ET/XI/375
      accord; Mahon, Nicolas
    - HOCQUET (Jean) Maître menuisier - Rue du Pré Saint-Marcel § Bail .., 13 mars 1704; MC/ET/XI/375
      bail; Hocquet, Jean
    - GAULTIER (François) Maître Menuisier Rue de Clery § Mariage de .., 31 mars 1704; MC/ET/XI/375
      contrat de mariage; Gaultier, François
    - JOAILLIER (apprentissage de) § Mise en .. par LHERITIER (Antoine) procureur au bailliage de Chartres, de son fils PIERRE, âgé de 16 ans, pour 3 ans, chez DAGUERRE (Pierre) que le nourri, loge couche, blanchi, pour 100 livres, 3 mai 1704; MC/ET/XI/375
  - Minutes. 1704, avril - 1704, juin, avril 1704 - juin 1704; MC/ET/XI/376
    - Promesse par Jean Jacques, joueur de figures et tous de gentillesse, rue du Cimetière Saint-Nicolas, à Thomas Havin, joueur d'instruments., 11 mars 1636; MC/ET/XI/376
      promesse; Cimetière-Saint-Nicolas (rue du); musicien
    - Juselin (Jean) marchand brodeur rue de l'Arbre Sec § bail à .., 18 avril 1704; MC/ET/XI/376
      bail; Juselin, Jean
    - Dufeu (Pierre) maître horloger rue des Boucheries § Délaissement, 28 avril 1704; MC/ET/XI/376
      Dufeu, Pierre
    - Dufeu le jeune (Pierre) horloger Enclos de Saint-Denis de la Chartre § Délaissement, 28 avril 1704; MC/ET/XI/376
      Dufeu Le Jeune, Pierre
    - Honfroy le jeune (Pierre) menuisier à Ivry § Transport de rente, 13 mai 1704; MC/ET/XI/376
      transport de droits; Honfroy le jeune, Pierre
    - Champagne (Jacques) maçon à Montlhéry § bail à rente, 17 mai 1704; MC/ET/XI/376
      bail; Champagne, Jacques
    - Dehainseville (Louis) maître émailleur rue de Montreuil § bail à .., 3 juin 1704; MC/ET/XI/376
      bail; Dehainseville, Louis
    - Inventaire après décès de Marie Geneviève Pinette de Charmoy, épouse de Jean-Louis de Bullion, comte de Fontenay, dont la bibliothèque., 4 juin 1704; MC/ET/XI/376
      inventaire après décès; Pinette de Charmoy, Marie Geneviève; Bullion, Jean-Louis de
    - Dubois (Louis) libraire et relieur ordinaire du Roi et de la duchesse de Bourgogne § Avis de parents, 20 juin 1704; MC/ET/XI/376
      Dubois, Louis
  - Minutes. 1704, juillet - 1704, septembre, juillet 1704 - septembre 1704; MC/ET/XI/377
    - Bazin (Jean) marchand ébéniste Gr. rue du fg. Saint-Antoine § Mariage de .., 25 juillet 1704; MC/ET/XI/377
      contrat de mariage; Bazin, Jean
    - Devis et marché pour une intervention sur l’orgue des Carmes du grand couvent de la place Maubert par François Deslandes, maître facteur d’orgues, demeurant rue Darnétal, moyennant 600 livres., 9 août 1704; MC/ET/XI/377
      devis; marché; Deslandes, François; facteur d'instruments de musique; Darnetal (rue); Maubert (place)
    - Roussel (Thomas) maître fayancier; rue Montagne Sainte-Geneviève § bail à .., 20 août 1704; MC/ET/XI/377
      bail; Roussel, Thomas
    - Baillache (Jean) maître potier d'étain rue Saint-Honoré § bail par .., 25 août 1704; MC/ET/XI/377
      bail; Baillache, Jean
  - Minutes. 1704, octobre - 1704, décembre, octobre 1704 - décembre 1704; MC/ET/XI/378
    - Desurin (Nicolas) maître serrurier rue Saint-Nicolas du Chardonnet § Rétrocession et constitution, 17 octobre 1704; MC/ET/XI/378
      constitution de rente; Desurin, Nicolas
    - Inselin (Charles) graveur en taille douce rue des Noyers § transport de rente, 20 octobre 1704; MC/ET/XI/378
      transport de droits; Inselin, Charles
    - Olivier (Nicolas) maître tapissier rue Neuve Sainte-Geneviève § Mariage de la fille de .., 4 novembre 1704; MC/ET/XI/378
      contrat de mariage; Olivier, Nicolas
    - Delafrenage (Antoine) marchand joaillier Vieille Cour du Palais § Inventaire après décès de .., 17 novembre 1704; MC/ET/XI/378
      inventaire; Delafrenage, Antoine
    - Delafrenaye (Jean Charles) marchand joaillier Vieille Cour du Palais § présent à l'Inventaire, 17 novembre 1704; MC/ET/XI/378
      inventaire; Delafrenaye, Jean Charles
    - Lacombe (Léonard) maçon rue Mouffetard § Quittance, 28 novembre 1704; MC/ET/XI/378
      quittance; Lacombe, Léonard
    - Contrat de mariage entre Edme Delavaux, bourgeois de Paris, fils de défunt Edme Delavaux, musicien du roi, et de Marie Converset, et Geneviève Frerot, fille de défunt Charles Frerot, tisserand., 15 décembre 1704; MC/ET/XI/378
      contrat de mariage; Delavaux, Edmé (fils); Delavaux, Edmé (père); Converset, Marie; Frerot, Geneviève; Frerot, Charles; musicien; tisserand
    - Gaveret (Jean) menuisier à Versailles § testament mutuel, 27 décembre 1704; MC/ET/XI/378
  - Minutes. 1705, janvier - 1705, mars, janvier 1705 - mars 1705; MC/ET/XI/379
    - IMPRIMEUR EN TAILLE DOUCE (Me) DENIESPORT (Gérard) § Mise en apprentissage chez. .., 17 décembre 1703; MC/ET/XI/379
      contrat d'apprentissage; Deniesport, Gérard
    - Descourtieux (Jean), marchand orfèvre joaillier, rue et Montagne Sainte-Geneviève § Constitution, 30 mars 1704; MC/ET/XI/379
      constitution de rente; Descourtieux, Jean
    - Mazois (Antoine) marchand fayancier quai de la Tonnellerie § Constitution, 5 janvier 1705; MC/ET/XI/379
    - Procès-verbal de la désignation de 3 candidats pour la chaire de théologie concernant le collège de Navarre., 6 janvier 1705; MC/ET/XI/379
      procès-verbal; nomination
    - Constitution d'une rente de 150 livres, moyennant le prêt d'une somme de 3000 livres (pour payer des taxes), concernant le collège de Navarre., 17 janvier 1705; MC/ET/XI/379
    - Fauchet (Nicolas) menuisier Cour de la Bourserie Saint-Honoré § Mariage de la fille de .., 12 février 1705; MC/ET/XI/379
      contrat de mariage; Fauchet, Nicolas
    - Delafrenaye (Charles) marchand joaillier rue de Lamoignon § Partage (imparfait), 1er mars 1705; MC/ET/XI/379
      partage; Delafrenaye, Charles
    - Michalat (Gaspard) relieur de livres rue Clopin § bail par la veuve de .., 3 mars 1705; MC/ET/XI/379
      bail; Michalat, Gaspard
    - Lestrade Louis, maître menuisier, rue du Cimetière § Bail à .., 16 mars 1705; MC/ET/XI/379
      bail; Lestrade, Louis
    - Robert (Marin) Marchand joaillier à Paris § Dépôt, 17 mars 1705; MC/ET/XI/379
      Robert, Marin
    - Déclaration du grand maître Bertrand Chenn, relative aux droits d'ammortissement des biens de main-morte concernant le collège de Navarre., 19 mars 1705; MC/ET/XI/379
      déclaration; Chenn, Bertrand
  - Minutes. 1705, avril, avril 1705; MC/ET/XI/380
    - Genty (François) menuisier rue Culture Sainte Catherine § Mariage, 26 avril 1705; MC/ET/XI/380
      contrat de mariage; Genty, François
  - Minutes. 1705, mai - 1705, juin, mai 1705 - juin 1705; MC/ET/XI/381
    - Bonnefont dit La Fontaine (Léonard) maçon rue Mouffetard § bail à .., 1er mai 1705; MC/ET/XI/381
      bail; Bonnefont dit La Fontaine, Léonard
    - Despièrres (Jean) maître serrurier rue des Noyers § Testament de la veuve de .., 4 mai 1705; MC/ET/XI/381
      testament; Despièrres, Jean
    - Joisel (famille) à Paris, 13 mai 1705; MC/ET/XI/381
      Joisel, famille
    - Martinot (Gilles) marchand horloger quai des Orfèvres § Cautionnement, 20 juin 1705; MC/ET/XI/381
    - Garnier (Jacques), marchand orfèvre, quai des Orfèvres § Quittance, 27 juin 1705; MC/ET/XI/381
      quittance; Garnier, Jacques
  - Minutes. 1705, juillet - 1705, août, juillet 1705 - août 1705; MC/ET/XI/382
    - Heulot (Jacques) architecte à Paris § Mainlevée, 3 août 1705; MC/ET/XI/382
      Heulot, Jacques
    - Cha(s)telain (Thomas) maître menuisier rue des Trois Portes place Maubert § Certificat, 4 août 1705; MC/ET/XI/382
      Telain, Thomas
    - Mignonneau (Bernard) maître tapissier rue de la Petite Sonnerie § bail à .., 13 août 1705; MC/ET/XI/382
      bail; Mignonneau, Bernard
    - Agrément par les marguilliers de Saint-Etienne-du-Mont, à la requête de Jean-Baptiste Buterne, ancien capitoul de Toulouse, organiste de la chapelle du roi et de l’église Saint-Etienne-du-Mont, demeurant rue Saint-Antoine, et en égard à ses services et faveurs, d’Antoine Barthélemy Lavergne, organiste pour desservir l’orgue de Saint-Etienne aux jours auxquels Buterne en a été dispensé., 15 août 1705; MC/ET/XI/382
      musicien; accord; Buterne, Jean-Baptiste; Lavergne, Antoine Barthelémy; Saint-Etienne-du-Mont (église); Saint-Antoine (rue)
    - Descourtieux (Jean), marchand orfèvre joaillier à Paris § Constitution, 20 août 1705; MC/ET/XI/382
    - Bail par Jean-Baptiste Christophe Ballard, seul imprimeur de la musique du roi, demeurant rue Saint-Jean-de-Beauvais., 29 août 1705; MC/ET/XI/382
      Ballard, Jean-Baptiste Christophe; Saint-Jean-de-Beauvais (rue); imprimeur
    - Orfèvre (alloué) § Contrat pour 5 ans, entre Pierre Desportes, et Josephe Devianne, orfèvre, au profit de Denis Etienne Desportes, âgé de 14 ans, fils dudit P. Desportes. Nourri, logé, son père le blanchira. Moyennant 400 l., 30 août 1706; MC/ET/XI/382
  - Minutes. 1705, septembre - 1705, octobre, septembre 1705 - octobre 1705; MC/ET/XI/383
    - MASSÉ (Jacob) Joaillier Quai de Morfoudie § Mainlevée -, 30 septembre 1705; MC/ET/XI/383
      Massé, Jacob
    - CANET (Pierre) Maçon Paris § Constitution de rente .., 3 octobre 1705; MC/ET/XI/383
      constitution de rente; Canet, Pierre
    - DUVAL (Jean) Paris Horloger Pendule par .. § (Inventaire après décès), 13 octobre 1705; MC/ET/XI/383
      inventaire; Duval, Jean
    - BONNEVAL (Charles) Maître horloger Rue de la Barillerie § 2 Constitutions de rente .., 22 octobre 1705; MC/ET/XI/383
      constitution de rente; Bonneval, Charles
    - COTTIN (Philippe) Maître fondeur de lettres à Imprimeurs Paroisse Saint-Hilaire § Mise en apprentissage chez .., 26 octobre 1705; MC/ET/XI/383
      contrat d'apprentissage; Cottin, Philippe
    - CHA(S)TELAIN (Henry) Maître menuisier Saint-Etienne du Mont § Mariage de la fille de .., 28 octobre 1705; MC/ET/XI/383
      contrat de mariage; Telain, Henry
    - GOUGEON (Charles) Sculpteur Rue de la Bucherie § Mariage de .., 28 octobre 1705; MC/ET/XI/383
      contrat de mariage; Gougeon, Charles
    - PHILLIPPES (Thomas) Sculpteur Paris § Témoin à un mariage .., 28 octobre 1705; MC/ET/XI/383
      contrat de mariage; Phillippes, Thomas
    - CHA(S)TELAIN (Thomas) Maître menuisier Paroisse Saint-Etienne du Mont § Témoin à un mariage .., 28 octobre 1705; MC/ET/XI/383
      contrat de mariage; Telain, Thomas
  - Minutes. 1705, novembre - 1705, décembre, novembre 1705 - décembre 1705; MC/ET/XI/384
    - CHERON (Simon) Maître doreur Paris § Mariage .., 2 novembre 1705; MC/ET/XI/384
      contrat de mariage; Cheron, Simon
    - GEBERT (Jean Baptiste) Ebéniste Enclos Saint-Jean de Latran § Mariage .., 2 novembre 1705; MC/ET/XI/384
      contrat de mariage; Gebert, Jean Baptiste
    - JOLY (Louis) Maître Cartier Rue Pavée § 2 Constitutions de rente, 12 novembre 1705; MC/ET/XI/384
      constitution de rente; Joly, Louis
    - LECLERC (Charlotte) Fille de LECLERC (Sébastien) graveur ordinaire du roi - Hôtel Royal des Gobelins § Constitution de rente, 12 novembre 1705; MC/ET/XI/384
      constitution de rente; Leclerc, Charlotte
    - MONIER (François) appareilleur de bâtiments Rue des Carmes. § Mariage., 22 novembre 1705; MC/ET/XI/384
      contrat de mariage; Monier, François
    - JUMEL (Jean) Joaillier Rue Neuve § Désistement, 25 novembre 1705; MC/ET/XI/384
      Jumel, Jean
    - JUMEL (Jean François) Joaillier Rue du Harlay § Désistement, 25 novembre 1705; MC/ET/XI/384
      Jumel, Jean François